臺灣臺中地方法院刑事判決　　　　　　　　　　　　　九十一年度交訴字第九六號
　　公　訴　人　臺灣台中地方法院檢察署檢察官
　　被　　　告　乙○○
右列被告因公共危險等案件，經檢察官提起公訴（九十一年度偵字第五四六四號），
本院判決如左：
    主  文
乙○○駕駛動力交通工具肇事，致人傷害而逃逸，處有期徒刑拾月。
被訴過失傷害部分，公訴不受理。
    事  實
一、乙○○於民國九十年十一月二十五日凌晨五時許，駕駛車號ＱＥ─六五八○號自
    小客車由沿台中市○○路行駛回豐原住處，途經太原路、大雅路口，欲左轉大雅
    路，應注意能注意，按其情節又非不能注意大雅路左右來車，並讓直行車先行，
    致發現駕駛車號ＵＴＲ─七二○號大重機車，在台中市○○路往健行路方向直駛
    之甲○○時，已不及煞避，致擦撞徐女所駕駛機車，致甲○○人車倒地，受有頭
    部挫傷、疑似腦震盪、左膝蓋擦傷、下背挫傷 (涉犯過失傷害部分，業經依鄉鎮
    市調解條例調解成立，於調解書內甲○○表明同意不追究刑責，並經法院核定，
    視為於調解成立時撤回告訴）。乙○○車禍肇事，竟未停車查看，快速駕車逃離
    現場，並將機車拖行至青島路、山西路口。
二、案經台中市警察局第二分局報請臺灣臺中地方法院檢察署檢察官偵查起訴。
    理  由
甲、有罪部分：
一、訊之被告乙○○對於因駕車肇事致被害人甲○○受傷及車禍發生後離開現場之事
    實固坦承不諱，惟始辯稱：有下車查看，但沒有看到人，就走了；繼辯稱：當時
    因害怕所以沒有下車查看，僅搖下車窗看，伊方向是綠燈，伊並未闖紅燈云云，
    惟查被告闖紅燈肇致車禍，且並未停車查看等情，業據被害人甲○○指證甚詳，
    而被告於車禍發生後並將機車拖行至青島路、山西路口加速逃逸等情，亦據目擊
    證人林金源於警訊中證述明確，且有車禍現場勘驗圖、現場照片、中國醫藥學院
    附設醫院驗傷診斷書等件附卷可參。被告若非自己違規肇致車禍，當無害怕離開
    現場之理，徵之被告既未對被害人甲○○施以救護，事後亦未報警處理，而係警
    察找到車主後，才再找到被告等情，被告有逃逸之犯意已甚顯然，其所辯均無足
    採，被告有肇事逃逸之犯行足堪認定。
二、核被告乙○○所為，係犯刑法第一百八十五條之四之公共危險罪。爰審酌被告因
    自己之過失肇致車禍導致被害人受傷，竟未報警處理、救護傷者，反棄之不顧，
    復加速離去現場，拖行對方機車，應予非難及被告並無不良素行及被告雖與被害
    人達成民事和解惟未依約賠償等一切情狀，量處如主文第一項所示之刑，以資懲
    儆。
乙、不受理部分：
一、公訴意旨另以：被告乙○○於九十年十一月二十五日凌晨五時許，駕駛車號ＱＥ
    ─六五八○號自小客車由沿台中市○○路行駛回豐原住處，途經太原路、大雅路
    口，欲左轉大雅路，應注意能注意，按其情節又非不能注意大雅路左右來車，並
    讓直行車先行，致發現駕駛車號ＵＴＲ─七二○號大重機車，在台中市○○路往
    健行路方向直駛之甲○○時，已不及煞避，致擦撞徐女所駕駛機車，致甲○○人
    車倒地，受有頭部挫傷、疑似腦震盪、左膝蓋擦傷、下背挫傷等傷害。案經被害
    人甲○○告訴，因認被告乙○○涉有刑法第二百八十四條第一項之過失傷害罪嫌
    。
二、按告訴乃論之罪，告訴人於第一審辯論終結前得撤回其告訴，又告訴經撤回者，
    應諭知不受理之判決，刑事訴訟法第二百三十八條第一項、第三百零三條第三款
    ，分別定有明文。
三、又按鄉鎮市調解條例於八十五年一月十七日修正公布部分條文，其中第二十五條
    第二項規定修正為刑事告訴乃論事件於偵查中或第一審法院辯論終結前，調解成
    立，經法院核定，並經當事人同意撤回者，視為於調解成立時撤回告訴或自訴。
    至該條修正後增列「經當事人同意撤回」要件，應指當事人將上揭意思文義明載
    於調解書內送請核定，即使該刑事事件發生訴訟法上撤回告訴或自訴之效力，應
    視為於調解成立時撤回告訴，毋庸告訴人再為撤回告訴之表示，始發生撤回告訴
    之效力。查：被告因前揭車禍，肇致被害人甲○○受傷，甲○○雖曾於警訊時提
    出告訴，惟被告與被害人甲○○於提出告訴後之九十一年一月十五日，業經臺中
    市東區調解委員會調解成立，於調解書第三點載明「對造人（即甲○○）同意拋
    棄有關本案之其餘民事請求及不追究聲請人（即乙○○）之刑責」等語，有臺中
    市東區調解委員會九十一年度刑調字第四號調解書在卷可稽，該調解書並於同年
    一月廿三日經本院民事庭審核，以九十一年度核字第二五四號車禍糾紛事件准予
    核定在案，此有本院依職權調取之該案卷宗可查，足見上開調解內容自應包含被
    害人甲○○之刑事告訴權，且被告該部分涉犯刑法第二百八十四條第一項前段之
    過失傷害罪嫌，依同法第二百八十七條規定，須告訴乃論，揆諸前揭說明，本件
    被告涉犯過失傷害被害人甲○○之告訴乃論刑事事件，既已於本院辯論終結前，
    調解成立，經法院核定，並經被害人甲○○於調解書內表明同意不追究被告之刑
    責 (其真意應即同意撤回告訴），即應視為於調解成立時撤回告訴，毋庸被害人
    甲○○再為撤回告訴之表示，始發生撤回告訴之效力，則此部分揆諸前項說明，
    爰諭知不受理之判決。
據上論斷，應依刑事訴訟法第二百九十九條第一項前段、第三百零三條第三款，刑法
第一百八十五條之四，判決如主文。
中      華      民      國      九十一      年      十    月    十六    日
                                 臺灣臺中地方法院交通法庭
                                        法  官   王  靜  秋
右正本證明與原本無異。
如不服本判決，應於送達後十日內向本院提出上訴狀（須附繕本），上訴於台灣高等
法院台中分院。
                                        書記官
中      華      民      國      九十一      年      十    月    十六    日
附錄論罪科刑法條
刑法第一百八十五條之四
駕駛動力交通工具肇事，致人死傷而逃逸者，處六月以上五年以下有期徒刑。
